---
title: "Parallelogramm"
output: html_document
---

```{r setup, include=FALSE}
knitr::opts_chunk$set(echo = TRUE)
```

## Das Parallelogramm{.tabset}

### Allgemeines
:::: {style="display: flex;"}

::: {}
<!-- First div -->
```{r Parallelogramm, echo = FALSE}
B <- c(8,0); C <- c(10,6); D <- c(2,6)
meinParallelogramm<-function(A=c(0,0), B=B, C=C, D=D, Cy_max=6){
plot(x = c(A[1],B[1]),y = c(A[2],B[2]),type="l",xlim=c(-0.5,C[1]+1),ylim=c(-0.5,C[2]+1), axes=F,col=1,lwd=2,xlab = "",ylab="")
lines(x = c(B[1],C[1]),y = c(B[2],C[2]), col=1, lwd=2)
lines(x = c(C[1],D[1]),y = c(C[2],D[2]), col=1, lwd=2)
lines(x = c(D[1],A[1]),y = c(D[2],A[2]), col=1, lwd=2)
lines(x=c(6,6), y=c(0,6), col=1, lwd=1)
text(A[1], A[2], labels = "A", pos = 2)
text(B[1], B[2], labels = "B", pos = 4)
text(C[1], C[2], labels = "C", pos = 3)
text(D[1], D[2], labels = "D", pos = 2)
text(x=4, y=0, labels = "g", col=1, pos = 1)
text(x= 6 , y=C[2]/2 , labels = expression(h), col=1, pos = 4)
fl <- round((B[1]-A[1])*C[2],2)
text(x = 1.5, y = Cy_max-3.5,      labels = bquote("Länge der Seite g:"~g==.(round(B[1],2))), pos=4)
text(x = 1.5, y = Cy_max-4.25,      labels = bquote("Höhe:"~h==.(round(C[2],2))), pos=4)
text(x = 1.5, y = Cy_max-5, labels = bquote("Flächeninhalt:"~A==.(fl)),pos=4)
}
meinParallelogramm(B = c(8,0), C = c(10,6), D = c(2, 6))
```

:::

::: {}
<!-- Second div -->

<br><br><br><br><br><br>

**Flächeninhalt des Parallelogramms:** 

$$A = g \cdot h$$  

**Umfang des Parallelogramms**
$$U = a + b + c + d$$
:::

::::

**Was heißt das doch gleich?**

Hier einmal in Worten: Den Flächeninhalt $A$ eines Parallelogramms erhältst du, indem du die Länge der Höhe $h$ mit der Länge der Grundseite $g$ multiplizierst. Dabei ist es wichtig, dass die Höhe und die Grundseite auch "zusammengehören". Die Höhe $h$ im obigen Beispiel gehört zur Grundseite $g$, weil sie auf dieser senkrecht steht.


Hier geht es zurück zur [Startseite](https://gdischinger.github.io/Mathe_8d/03FormelnErstellen/20210118/FlächenberechnungErinnerung.html).

### Aufgabe 1
**Berechne die fehlende Größe des Parallelogramms.**
```{r, 'kable'}
```
<br> |a) |b) | c)
------|------|------|-----
 Grundseite g| 5 cm | | 90 mm
 Höhe h | 3 cm | 25 cm | 
 Flächeninhalt A|  | 625 cm² | 72 cm²

Hier geht es zurück zur [Startseite](https://gdischinger.github.io/Mathe_8d/03FormelnErstellen/20210118/FlächenberechnungErinnerung.html).

### Aufgabe 2
Frau Dischinger behauptet:

> "Der Flächeninhalt eines Parallelogramms ändert sich nicht, wenn man eine Grundseite halbiert und die zugehörige Höhe verdoppelt."

Stimmt das?
Begründe deine Antwort.

Hier geht es zurück zur [Startseite](https://gdischinger.github.io/Mathe_8d/03FormelnErstellen/20210118/FlächenberechnungErinnerung.html).
